臺灣臺中地方法院沙鹿簡易庭民事裁定
111年度沙簡聲字第1號
聲  請  人  林時嘉  
            黃家卉  
相  對  人  吳耀驊  
上列聲請人因與相對人間請求確認本票債權不存在事件（110年
度沙簡字第553號），聲請停止執行，本院裁定如下： 
    主    文
聲請人再以新臺幣柒萬壹仟元為相對人供擔保後，本院110年度
司執字第98147號給付票款之強制執行程序，於本院110年度沙簡
字第553號確認本票債權不存在事件裁判確定、和解、撤回起訴
或其他原因終結前，應暫予停止。
    理    由
一、按強制執行程序開始後，除法律另有規定外，不停止執行，
    強制執行法第18條第1項定有明文。次按發票人主張本票債
    權不存在而提起確認之訴不合於第1項之規定者，法院依發
    票人聲請，得許其提供相當並確實之擔保，停止強制執行，
    非訟事件法第195條第3項亦有明定。又法院依強制執行法第
    18條第2項定擔保金額而准許停止強制執行之裁定者，該項
    擔保係備供債權人因停止執行所受損害之賠償，其數額應依
    標的物停止執行後，債權人未能即時受償或利用該標的物所
    受之損害額，或其因另供擔保強制執行所受之損害額定之，
    非以標的物之價值或其債權額為依據（最高法院91年度台抗
    字第429號裁定意旨參照）。
二、聲請意旨略以：本件相對人以向本院聲請核發110年度司票
    字第3610號本票裁定後，執以為執行名義向本院聲請強制執
    行聲請人之財產，且經本院110年度司執字第98147號強制執
    行中，尚未終結。惟聲請人已具狀向本院提起確認本票債權
    不存在等之訴（案號：110年度沙簡字第553號），聲請人名
    下不動產如遭拍賣，勢難回復原狀，為此願供擔保聲請停止
    執行等語。
三、本件相對人就聲請人所共同簽發附表之2張本票，以本院110
    年度司票字第3610號確定民事裁定為執行名義，於民國110
    年8月13日聲請對聲請人之財產，於新臺幣《下同》100萬元為
    強制執行，經本院110年度司執字第98147號（下稱系爭強制
    執行事件）受理。相對人於110年8月27日就系爭執行事件，
    就聲請強制執行金額改為僅就附表編號1之50萬元本票為之
    ，而聲請人於110年7月28日就相對人聲請執行之50萬元本票
    債權部分，向本院沙鹿簡易庭提起確認本票債權不存在之訴
    ，由本院以110年度沙簡字第553號受理，嗣於該案件110年1
    0月27日言詞辯論時，擴張就附表編號1、2之本票部分，均
    聲請確認本票債權不存在，另聲請人並已依本院110年度沙
    簡聲字第14號裁定提供擔保，本院民事執行處就上開附表編
    號1部分已停止強制執行等各節，業經本院調閱上開卷宗核
    閱屬實。而相對人於110年10月4日，就附表編號2之50萬元
    本票部分，再向本院民事執行處另提出「聲請追加執行狀」
    ，聲請追加執行，並於110年11月15日提出「民事陳報狀」
    ，再聲請就附表編號2之本票債權部分，繼續強制執行拍賣
    ，本院民事執行處亦繼續對相對人為強制執行等情，亦經本
    院再調閱系爭強制執行事件卷宗查核無誤。則聲請人既已就
    附表編號1、2之本票部分，均請求確認本票債權不存在，且
    聲請人主張兩造之間已無本票債權債務關係存在，如不停止
    執行，對聲請人之權利恐有難於彌補之損害，並陳明願供擔
    保，聲請本院為停止強制執行之裁定，尚無不合。爰審酌相
    對人聲請強制執行之債權額，如停止執行未能即時受償預計
    所受之損害額，應以其聲請執行之附表編號2之債權額50萬
    元計算，又本案屬簡易事件，至二審終結，其期間推定為2
    年10月。綜衡上情，認聲請人所應供擔保之金額，以71,000
    元為適當【計算式：50萬元×5%÷12×34（2年＋10月）＝70,833
    元，元以下四捨五入，並取其整數為71,000元】。爰依聲請
    命聲請人再提出現金71,000元供擔保後，系爭執行事件之強
    制執行程序於本院110年度沙簡字第553號確認本票債權不存
    在之訴事件裁判確定、和解、撤回起訴或其他原因終結前，
    應暫予停止。
四、依強制執行法第18條第1項、非訟事件法第195條第3項規定
    ，裁定如主文。
中　　華　　民　　國　　111 　年　　1 　　月　　7 　　日
                  沙鹿簡易庭  法  官  黃建都
正本係照原本作成。
如不服本裁定，應於送達後10日內向本院提出抗告狀（須附繕本
），並繳納抗告裁判費新臺幣1,000元。
中　　華　　民　　國　　111 　年　　1 　　月　　7 　　日
                              書記官

附表：
編號 發   票   日 票面金額 到  期  日 票據號碼   1 106年3月22日 500,000元 107年9月22日 WG0000000   2 106年3月31日 500,000元 107年9月30日 CH0000000